Test

```{r}
library(openxlsx)
datafile='mundo.xlsx'
datat=read.xlsx(datafile)
head(datat)
```


```{r}
str(datat)
```


```{r}
datat=reshape(data, idvar=c('codigopais','pais'),
        timevar = 'indicador',
        direction = 'wide')
```

```{r}
names(datat)=gsub("valor.", "", names(datat))
```

```{r}
datat
```

Previos:
Si tuviera que prescindir de alguna de estas variables, Cuál sería la candidata más evidente pues complicaría en análisis estadístico?
```{r}
summary(datat)
```


En cuántos grupos de países se podría organizar esta data usando la data original entregada? 
```{r}
test=scale(datat[,-c(1,2)])
library(NbClust)
nb <- NbClust(test, method = "complete")
```

En cuántos grupos de países se podría organizar esta data si cada valor perdido fuera reemplazado por la media de esa columna?
```{r}
datasc=as.data.frame(lapply(datat[,-c(1,2)],function(x){replace(x,is.na(x),mean(x,na.rm = T))}))
test2=scale(datasc)
library(NbClust)
nb <- NbClust(test2, method = "complete")


```

3. Si a toda la data del archivo le llamamos MUNDO, qué código replicaría este gráfico?

```{r}
library(openxlsx)
datafile='mundo.xlsx'
MUNDO=read.xlsx(datafile)
row.names(MUNDO)=MUNDO$pais
MUNDO=MUNDO[,-c(1,2)]
MUNDO_s=scale(MUNDO)
MUNDO_d=dist(MUNDO_s)
MUNDO_r=cmdscale(MUNDO_d,eig=TRUE, k=2) 
x=MUNDO_r$points[,1]
y=MUNDO_r$points[,2]
columnForLabels=row.names(MUNDO)
colorForLabels=as.factor(ifelse(MUNDO$polStabNoTerror>0,'si','no'))
paleta=c('red','green')
plot(x, y, main="Mi Grafico",type='n')
text(x, y,labels = columnForLabels, cex = 0.5,col = paleta[colorForLabels])
legend("bottomright", legend = levels(colorForLabels),fill = paleta,title = "terror positivo?",cex=0.5)
```


```{r}
library(openxlsx)
datafile='mundo'
MUNDO=read.xlsx(datafile)
row.names(MUNDO)=MUNDO$pais
MUNDO=MUNDO[,-c(1,2)]
MUNDO_s=scale(MUNDO)
MUNDO_d=dist(MUNDO_s)
MUNDO_r=cmdscale(MUNDO_d,eig=TRUE, k=2) 
x=MUNDO_r$points[,1]
y=MUNDO_r$points[,2]
columnForLabels=row.names(MUNDO)
colorForLabels=as.factor(ifelse(MUNDO$polStabNoTerror>0,'si','no'))
paleta=c('red','green')
plot(x, y, main="Mi Grafico",type='n')
text(x, y,labels = columnForLabels, cex = 0.5,col = paleta[colorForLabels])
legend("bottomright", legend = levels(colorForLabels),fill = paleta,title = "terror positivo?",cex=0.5)
```

```{r}

library(openxlsx)
datafile='mundo.xlsx'
MUNDO=read.xlsx(datafile)
row.names(MUNDO)=MUNDO$pais
MUNDO_s=scale(MUNDO)
MUNDO_d=dist(MUNDO_s)
MUNDO_r=cmdscale(MUNDO_d,eig=TRUE, k=2) 
x=MUNDO_r$points[,1]
y=MUNDO_r$points[,2]
columnForLabels=row.names(MUNDO)
colorForLabels=as.factor(ifelse(MUNDO$polStabNoTerror>0,'si','no'))
paleta=c('red','green')
plot(x, y, main="Mi Grafico",type='n')
text(x, y,labels = columnForLabels, cex = 0.5,col = paleta[colorForLabels])
legend("bottomright", legend = levels(colorForLabels),fill = paleta,title = "terror positivo?",cex=0.5)
```



```{r}
library(openxlsx)
datafile='mundo.xlsx'
MUNDO=read.xlsx(datafile)
subTable=MUNDO[,-c(1,2)]

for(i in 1:ncol(subTable)){  # para cada columna:
  MEDIANA=median(subTable[,i], na.rm = TRUE) # calcula la mediana de esa columna
  subTable[is.na(subTable[,i]), i] <- round(MEDIANA,0) # pon la mediana donde haya un NA en esa columna (redondeada)
}
library(psych)
Poly_cor <- cor(subTable)
KMO(Poly_cor)
```

```{r}
cortest.bartlett(Poly_cor, n=nrow(subTable))
```
```{r}
resultadoPr=principal(Poly_cor,2,rotate="varimax", scores=T)
print(resultadoPr,digits=3,cut = 0.4)
```

```{r}
library(openxlsx)
datafile='mundo.xlsx'
datat=read.xlsx(datafile)
etiquetas1=c('bajo','medio','alto')
datat$mujerFuerzaLO=cut(datat$mujerFuerzaL,
                           breaks=3,
                           labels=etiquetas1,
                           ordered_result = T)

etiquetas2=c('malo','regular','bueno')
datat$polStabNoTerrorO =cut(datat$polStabNoTerror,
                           breaks=3,
                           labels=etiquetas2,
                           ordered_result = T)
```

```{r}
summary(datat)
```

```{r}
tablaTE=table(datat$mujerFuerzaLO,datat$polStabNoTerrorO)
```
```{r}
chisq.test(tablaTE,simulate.p.value = T)
```

```{r}
library(ca)
tablaCA_te=ca(tablaTE)
plot.ca(tablaCA_te, col=c("red","blue"))
```

